臺灣桃園地方法院刑事裁定
109年度聲再字第32號
聲  請  人
即受判決人  李欣中



上列聲請人因違反毒品危害防制條例案件，對於中華民國93年9
月23日本院所為93年度訴緝字第90號第一審刑事確定判決聲請再
審，本院裁定如下：
    主  文
再審之聲請駁回。
    理  由
一、聲請意旨略以：
（一）聲請人於民國92年4 月16日在桃園市同安街為警查獲，經
      採尿檢驗呈現第二級毒品甲基安非他命陽性反應，檢察官
      便聲請以簡易判決處刑，鈞院遂以92年度桃簡字第1316號
      判決認定聲請人犯施用二級毒品罪，並判處聲請人處有期
      徒刑6 月，且於92年12月22日判決確定。
（二）聲請人在92年4 月16日之後，又因於92年5 月6 日、92年
      8 月12日、92年11月21日連續且同時施用一級毒品海洛因
      、二級毒品甲基安非他命之犯行，經鈞院以93年度訴緝字
      第90號判決認定聲請人犯連續施用一級毒品罪（想像競合
      犯施用二級毒品罪），並判處聲請人處有期徒刑11月，且
      於93年11月1 日判決確定。若依連續犯及想像競合犯之規
      定，鈞院92年度桃簡字第1316號案件應併入93年度訴緝字
      第90號案件中審理，被告即不用被判處有期徒刑6月，故
      鈞院適用法律不當，明顯違背法令。
（三）又聲請人於鈞院93年度訴緝字第90號認罪協商過程中，法
      官告知被告因92年度桃簡字第1316號判決涉及免訴，故本
      件協商11月，事實上僅需實際執行5月即可，被告再三確
      認後始同意協商，然判決確定後並未如協商時承審法官所
      示免除92年度桃簡字第1316號判決之刑責，爰聲請再審，
      還以被告適當執行之刑責（本件僅針對聲請人聲請再審狀
      所列聲請再審對象中之本院93年度訴緝字第90號第一審刑
      事判決為審理。至於聲請人聲請再審狀所列另一聲請再審
      對象，即本院92年度桃簡字第1316號刑事第一審簡易判決
      ，依本院分案規定，已另分一件再審案件，由他股法官進
      行審理，併此敘明）。
二、按「再審」係對確定判決之「事實錯誤」而為之特殊救濟方
    法、「非常上訴」則係對確定判決之「法律錯誤」而為之特
    殊救濟方法，二者審理對象有別。又有罪判決確定後，為受
    判決人之利益，而得聲請再審之規定有二，其一為刑事訴訟
    法第420 條第1 項規定「有罪之判決確定後，有下列情形之
    一者，為受判決人之利益，得聲請再審：（一）原判決所憑
    之證物已證明其為偽造或變造者；（二）原判決所憑之證言
    、鑑定或通譯已證明其為虛偽者；（三）受有罪判決之人，
    已證明其係被誣告者；（四）原判決所憑之通常法院或特別
    法院之裁判已經確定裁判變更者；（五）參與原判決或前審
    判決或判決前所行調查之法官，或參與偵查或起訴之檢察官
    ，或參與調查犯罪之檢察事務官、司法警察官或司法警察，
    因該案件犯職務上之罪已經證明者，或因該案件違法失職已
    受懲戒處分，足以影響原判決者；（六）因發現新事實或新
    證據，單獨或與先前之證據綜合判斷，足認受有罪判決之人
    應受無罪、免訴、免刑或輕於原判決所認罪名之判決者。」
    ；其二為刑事訴訟法第421 條規定『不得上訴於第三審法院
    之案件，除前條規定外，其經第二審確定之有罪判決，如就
    足生影響於判決之重要證據漏未審酌者，亦得為受判決人之
    利益，聲請再審。」。而查：
（一）本院於92年11月14日以92年度桃簡字第1316號刑事簡易判
      決認定聲請人有「於92年4 月16日採尿前96小時內某時，
      施用第二級毒品甲基安非他命一次」之犯行，所為係犯毒
      品危害防制條例第10條第2 項施用第二級毒品罪，而判處
      聲請人有期徒刑6 月，如易科罰金以銀元300 元折算1 日
      ，並於92年12月22日判決確定；本院於93年9 月23日以93
      年度訴緝字第90號刑事判決認定聲請人有「於92年5 月6
      日、92年8 月12日、92年11月21日連續且同時施用一級毒
      品海洛因、二級毒品甲基安非他命」之犯行，所為係犯連
      續犯毒品危害防制條例第10條第1 項施用第一級毒品罪（
      想像競合犯施用二級毒品罪），而判處聲請人處有期徒刑
      11月，並於93年11月1 日判決確定等事實，有上開判決書
      及臺灣高等法院被告前案紀錄表在卷可憑，首堪認定。
（二）聲請人對於本院93年度訴緝字第90號刑事判決所認定之92
      年5 月6 日、92年8 月12日、92年11月21日同時施用一級
      毒品海洛因及二級毒品甲基安非他命之犯罪事實，均不爭
      執，而僅主張其於92年度桃簡字第1316號刑事簡易案件中
      為警察查獲之「92年4 月16日採尿前96小時內某時」該次
      犯行，係同時施用一級毒品海洛因及二級毒品甲基安非他
      命，而應與前開93年度訴緝字第90號刑事案件之施用第一
      級、第二級毒品行為，依連續犯及想像競合犯論處，並應
      全部併由93年度訴緝字第90號案件為審理云云，而認為本
      院93年度訴緝字第90號判決有適用法律不當之違背法令之
      情，並據為聲請再審理由之一。然聲請人所持前揭再審事
      由，核屬本院93年度訴緝字第30號刑事判決「適用法律（
      想像競合犯、連續犯）是否妥適」之問題，與該案件「認
      定事實是否有誤」之問題無關，而與得聲請再審之要件未
      符。
（三）至聲請人固另主張其於本院93年度訴緝字第90號刑事案件
      中為認罪協商，係因該案法官向其告知本院92年度桃簡字
      第1316號刑事簡易判決涉及免訴，故協商之刑度於執行時
      得扣除上開本院92年度桃簡字第1316號刑事簡易判決之刑
      度，而僅需執行有期徒刑5月，被告始同意該協商云云。
      惟查，聲請人據以為認罪協商之考量基礎當否，此原非刑
      事訴訟法第420 條第1 項、第421條所定得據以聲請再審
      之事由。況聲請人固稱上情可調閱本院93年度訴緝字第90
      號開庭錄音光碟查證，惟依本院93年度訴緝字第90號刑事
      判決確定時（即93年11月1 日）所適用之法庭錄音錄影及
      其利用保存辦法第8條規定：「於法庭錄音之錄音內容，
      均應保存至裁判確定後三十日，始得除去其錄音。」（該
      法於95年6月27日、102年10月25日先後修正，並分別延長
      法庭錄音內容保存期限為裁判確定後2個月、3年），而聲
      請人本案聲請再審日期，距該案判決確定日已逾16年，是
      該案法庭錄音業逾保存期限，是聲請人此部分主張，亦難
      認有據。
三、綜上所述，聲請人所持再審事由，顯與前舉刑事訴訟法第42
    0條第1項及第421 條所規定之再審事由不符，聲請人以此為
    由聲請再審，於法即屬無據，為無理由，自應駁回其再審之
    聲請。
四、末查，刑事訴訟法第429 條之2 規定「聲請再審之案件，除
    顯無必要者外，應通知聲請人及其代理人到場，並聽取檢察
    官及受判決人之意見。但無正當理由不到場，或陳明不願到
    場者，不在此限。」，本件情形，依前揭所述，聲請人所持
    再審理由，顯與法律規定之再審事由不符，本院認為顯無必
    要通知聲請人到場陳述意見，併此敘明。
五、據上論斷，依刑事訴訟法第434 條第1 項規定，裁定如主文
    。
中　　華　　民　　國　　110 　年　　12　　月　　29　　日
                  刑事第十六庭法　官　林蕙芳
以上正本證明與原本無異。
如不服本裁定，應於裁定送達後10日內向本院提出抗告狀。

　　　　　　　　　　　　　　　書記官　陳忠順　　　　　　
中　　華　　民　　國　　110 　年　　12　　月　　30　　日